【裁判字號】    98,訴,247
【裁判日期】    980220
【裁判案由】    違反槍砲彈藥刀械管制條例
【裁判全文】
臺灣臺中地方法院刑事判決          98年度訴字第247號
公  訴  人  臺灣臺中地方法院檢察署檢察官
被      告  甲○○
指定辯護人  本院公設辯護人  乙○○
上列被告因違反槍砲彈藥刀械管制條例案件，經檢察官提起公訴
（97年度偵字第26878號），本院判決如下：
    主  文
甲○○未經許可，寄藏可發射子彈具有殺傷力之改造手槍，累犯
，處有期徒刑參年貳月，併科罰金新臺幣參萬元，罰金如易服勞
役，以新臺幣壹仟元折算壹日，扣案之由仿BERETTA廠捌肆型半
自動手槍製造之槍枝，換裝土造金屬槍管而成，具有殺傷力之改
造手槍（含彈匣壹個，槍枝管制編號：0000000000號
）壹支，沒收。
    事  實
一、甲○○素行不佳，前曾犯竊盜、違反毒品危害防制條例等罪
    ，其中於民國（下同）95年間所觸犯違反毒品危害防制條例
    罪，經國防部中部地方軍事法院以95年度訴字第91號判處有
    期徒刑10月確定，甫於民國96年3月16日因縮短刑期執行完
    畢，詎仍不知悔改。甲○○復於97年5月中旬某日，在臺中
    市○○區○○街291號之甲○○住處，由綽號「阿弟」真實
    姓名、年籍不詳之成年男子，交付具有殺傷力之仿BERETTA
    廠84型半自動手槍製造之改造手槍1支（含彈匣1個，槍枝管
    制編號：0000000000號），託其保管寄藏，甲○○未經許可
    ，即收受上開槍枝，並藏放在臺中市○○區○○路2段457之
    6號12樓之其向不知情之友人林慶霖所借住之住處電視櫃內
    。嗣於97年11月15日晚上19時許，經警在上開向上路之住處
    查獲，並扣得該有殺傷力改造手槍1支（含彈匣1個）。
二、案經臺中市警察局移請臺灣臺中地方法院檢察署檢察官偵查
    起訴。
    理  由
一、按現行刑事訴訟法為保障被告之反對詰問權，排除具有虛偽
    危險性之傳聞證據，以求實體真實之發見，於該法第一百五
    十九條第一項明定被告以外之人於審判外之言詞或書面陳述
    ，除法律有規定者外，不得作為證據。而刑事訴訟法第一百
    五十九條之一至一百五十九條之四有傳聞法則之例外規定，
    且被告以外之人於審判外之陳述，雖不符前四條之規定，而
    經當事人於審判程序同意作為證據，法院審酌該言詞陳述或
    書面陳述作成時之情況，認為適當者，亦得為證據；當事人
    、代理人或辯護人於法院調查證據時，知有第一百五十九條
    第一項不得為證據之情形，而未於言詞辯論終結前聲明異議
    者，視為有前項之同意，刑事訴訟法第一百五十九條之五定
    有明文。本件檢察官、被告、辯護人並未就本院以下所引用
    被告以外之人於審判外之陳述有所爭執，且迄於言詞辯論終
    結前，均未主張有刑事訴訟法第一百五十九條第一項不得為
    證據之情形，是應認已同意作為證據，且經本院審酌後，認
    無不適當之情形，應認均有證據能力，合先敘明。
二、訊據被告甲○○對於上揭事實坦承不諱，並經證人林慶霖於
    警詢中證述明確，復有相片4張在卷足資佐證，及上開槍枝
    扣案可證。而扣案槍枝經送請內政部警政署刑事警察局以性
    能檢驗法鑑定之結果：「認係改造手槍，由仿BERETTA廠84
    型半自動手槍製造之槍枝，換裝土造金屬槍管而成，擊發功
    能正常，可供擊發適用子彈使用，認具殺傷力。」，此有該
    局97年12月12日刑鑑字第0970 186836號鑑驗書在卷可稽，
    足認被告甲○○自白，核與事實相符，堪予採信，事證至臻
    明確，被告甲○○犯行洵堪認定。
三、核被告甲○○所為，係犯槍砲彈藥刀械管制條例第8條第4項
    之未經許可，寄藏可發射子彈具有殺傷力之改造手槍罪。被
    告甲○○前曾於95年間觸犯違反毒品危害防制條例罪，經國
    防部中部地方軍事法院以95年度訴字第91號判處有期徒刑10
    月確定，甫於民國96年3月16日因縮短刑期執行完畢，此有
    台灣台中地方法院檢察署刑案資料查註紀錄表一份在卷可按
    ，五年以內再故意犯本件有期徒刑以上之罪，為累犯，應依
    刑法第47條第1項規定加重其刑。爰審酌槍枝氾濫之情形將
    影響社會之治安，嚴重違反國家禁令，被告甲○○非法持有
    寄藏改造手槍，雖尚未持之觸犯他罪，惟潛在之危險性依然
    甚大，危害社會治安，不宜輕縱，其犯罪之動機、目的、手
    段、品行不佳，詳如前述，此有台灣台中地方法院檢察署刑
    案資料查註紀錄表1份在卷可按、及犯罪後坦認罪愆，頗具
    悔意，犯後態度尚佳等一切情狀，量處如主文所示之刑，罰
    金部分並諭知易服勞役之折算標準，以資懲儆。扣案之由仿
    BERETTA廠捌肆型半自動手槍製造之槍枝，換裝土造金屬槍
    管而成，具有殺傷力之改造手槍（含彈匣1個，槍枝管制編
    號：0000000000號）1支，為違禁物，不問屬於犯人與否，
    應依刑法第38條第1項第1款規定，併予宣告沒收之。
據上論斷，應依刑事訴訟法第二百九十九條第一項前段、槍砲彈
藥刀械管制條例第八條第四項、刑法第十一條前段、第四十七條
第一項、第四十二條第三項前段、第三十八條第一項第一款、刑
法施行法第一條之一第一項，判決如主文。
中    華    民    國    98    年    2     月    20    日
                      刑事第四庭審判長法  官  許金樹
                                      法  官  陳如玲
                                      法  官  洪俊誠
以上正本證明與原本無異。
如不服本判決，應於判決收受送達後10日內向本院提出上訴狀，
上訴於臺灣高等法院臺中分院（並應敘述具體上訴理由及檢附繕
本）。上訴書狀如未敘述上訴理由，應於上訴期間屆滿後20日內
補提上訴理由書於本院（均須按他造當事人之人數附具繕本）「
切勿逕送上級法院」。
                                      書記官  蕭榮峰
中    華    民    國    98    年    2     月    20    日
附錄論罪科刑實體法條文：
槍砲彈藥刀械管制條例第8條：
未經許可，製造、販賣或運輸鋼筆槍、瓦斯槍、麻醉槍、獵槍、
空氣槍或第4條第1項第1款所定其他可發射金屬或子彈具有殺傷
力之各式槍砲者，處無期徒刑或5年以上有期徒刑，併科新臺幣1
千萬元以下罰金。
未經許可，轉讓、出租或出借前項所列槍枝者，處5年以上有期
徒刑，併科新臺幣1千萬元以下罰金。
意圖供自己或他人犯罪之用，而犯前二項之罪者，處無期徒刑或
7年以上有期徒刑，併科新臺幣 1 千萬元以下罰金。
未經許可，持有、寄藏或意圖販賣而陳列第1項所列槍枝者，處3
年以上10年以下有期徒刑，併科新臺幣700萬元以下罰金。
第 1 項至第 3 項之未遂犯罰之。
刑法施行法第一之一條（95年06月14日修正）：
中華民國九十四年一月七日刑法修正施行後，刑法分則編所定罰
金之貨幣單位為新臺幣。
九十四年一月七日刑法修正時，刑法分則編未修正之條文定有罰
金者，自九十四年一月七日刑法修正施行後，就其所定數額提高
為三十倍。但七十二年六月二十六日至九十四年一月七日新增或
修正之條文，就其所定數額提高為三倍。


司法院資訊處製作；財團法人民間司法改革基金會備份。
